臺灣高等法院刑事判決　　　　　　　 100年度上訴字第1176號
上　訴　人
即　被　告　黃俊彥
上列上訴人因毒品危害防制條例案件，不服臺灣新竹地方法院99
年度審訴字第842號，中華民國100年1 月26日第一審判決（起訴
案號：臺灣新竹地方法院檢察署99年度毒偵字第1530號），提起
上訴，本院判決如下：
    主  文
上訴駁回。
    理  由
一、按「依本編（協商程序）所為之科刑判決，不得上訴。但有
    第455條之4第1項第1款、第2款、第4款、第6款、第7款所定
    情形之一，或協商判決違反同條第2 項之規定者，不在此限
    。」刑事訴訟法第455條之10第1項定有明文。次按「協商判
    決之上訴，除本編有特別規定外，準用第3編第1章及第2 章
    之規定。」「第二審法院認上訴有不合法律上程式或法律上
    不應准許，或其上訴權已喪失之情形者，應以判決駁回之。
    」此觀刑事訴訟法第455條之11第1 項、第367條前段至明。
    準此，協商程序所為之科刑判決，除有刑事訴訟法第455 條
    之4第1項第1 款：於法院協商訊問程序終結前，被告撤銷協
    商合意或檢察官撤回協商聲請者；第2 款：被告協商之意思
    非出於自由意志者；第4款：被告所犯之罪非第455條之2第1
    項所定得以協商判決者；第6 款：被告有其他較重之裁判上
    一罪之犯罪事實者；第7 款：法院認應諭知免刑或免訴、不
    受理者情形之一，及違反同條第2 項「法院應於協商合意範
    圍內為判決；法院為協商判決所科之刑，以宣告緩刑或2 年
    以下有期徒刑、拘役或罰金為限」之規定者外，不得上訴。
二、上訴意旨略以：被告因不諳法律而同意認罪協商，因而提起
    撤銷認罪協商之上訴。被告已徹底覺悟，前往署立醫院接受
    美沙冬療法戒除毒癮，惟被告現罹重鬱症，並為母親病情憂
    慮，請從輕量刑，判處被告6 月以下有期徒刑並准予易科罰
    金，以服侍家母及中度智障父親云云。
三、經查：被告黃俊彥對於所犯施用第一級毒品之犯罪事實，於
    100年1月12日原審行準備程序時坦承不諱（見原審卷第30頁
    反面），檢察官乃於同日聲請原審同意於審判外進行協商程
    序，同日檢察官與被告達成合意，被告並表示同意檢察官之
    求刑刑度為：施用第一級毒品罪，願受有期徒刑7 月（見原
    審卷第35頁反面）。復陳稱其係出於自由意志達成協商合意
    屬實（見原審卷第35頁）。原審並依法當庭告知上訴人認罪
    之罪名，及「一、如適用協商程序判決，上訴人喪失受法院
    依通常程序公開審判、保持緘默、與證人對質或詰問證人之
    權利。二、法院如依協商程序合意而為判決時，除有刑事訴
    訟法第455條之4第1項第1款、第2款、第4款、第6款、第7款
    所定情形之一者，不得上訴」等旨，並經被告表示充分了解
    原審所告知之事項，均據被告於筆錄內簽名確認無訛。且法
    院所踐行之訴訟程序均依法律規定，本案尚有公設辯護人在
    場介入協商程序，已充分保護被告之權益。原審依協商合意
    範圍內，判處被告如原判決主文所示之罪刑，核無違誤。被
    告前揭上訴理由，核與刑事訴訟法第455條之10第1項但書之
    要件不符。故本件原審協商判決既無刑事訴訟法第455 條之
    10第1 項但書所定之情形之一，揆諸首揭說明，自屬不得上
    訴。被告就施用第一級毒品罪提起上訴，為法律上不應准許
    ，應予駁回，並不經言詞辯論為之。
據上論斷，應依刑事訴訟法第367條前段、第372條，判決如主文
。
中    華    民    國   100    年    4     月    26    日
                  刑事第六庭審判長法  官  邱同印
                                  法  官  郭豫珍
                                  法  官  何信慶
以上正本證明與原本無異。
如不服本判決，應於收受送達後10日內向本院提出上訴書狀，其
未敘述上訴之理由者並得於提起上訴後10日內向本院補提理由書
（均須按他造當事人之人數附繕本）「切勿逕送上級法院」。
                                  書記官  王泰元
中    華    民    國   100    年    4     月    26    日